# 请教陈版以金融资产模式核算的 PPP项目折现问题

提问人：accounting 丶丶 时间：2021-06-09 09:44:54
背景：若合同约定运营期为 7 年，并于每年 11 月之前付可用性服务费。但实际情况是次年的 12 月才会付上年度的可用性服务费，且后续补充合同约定付上年度可用性服务费时需考虑上年度运维考核情况
我的问题：由于每次付款都是次年 12 月，且次年 12 月才能确定实际的付款金额；是否可以考虑以实际付款时间作为现金流入时点折现，而不是以合同约定的时点？（这样可能导致最后一次确认利息收入的时间超出运营期）

回答人：chenyiwei
可以这样理解：由于每次付款都是次年 12 月，且次年 12 月才能确定实际的付款金额；此时可以考虑以实际付款时间作为现金流入时点折现，而不是以合同约定的时点。